# 请教陈版：从税务探讨版转过来的问题

提问人：5566 时间：2011-06-27 17:04:21
因为发在税务版的问题未得到解决，还是请教陈斑吧。企业和客户在合同约定，有的在货物发出 30 天付款，有的 90 天付款，有的 6 个月付款，企业根据增值税条例“采取赊销和分期收款方式销售货物，为按合同约定的收款日期当天”的规定，在付款到期日才开出发票，确认销售，计缴销项税。这种计税方式正确吗？

回答人：chenyiwei
由于税法和其他法律法规对于“赊销”并无确切定义，个人理解这样做应该也不违反相关的税务规定。但不排除当地主管税务机关对此有更为严格的政策把握的可能性。